臺灣新竹地方法院刑事裁定
110年度聲字第1364號
聲  請  人  臺灣新竹地方檢察署檢察官
受  刑  人  吳駿逸



上列聲請人因受刑人數罪併罰有二裁判以上，聲請定其應執行刑
（110年度執聲字第900號），本院裁定如下：
    主  文
吳駿逸犯如附表所示之罪，所處如附表所載之刑，應執行有期徒
刑壹年柒月。
    理  由
一、聲請意旨略以：受刑人吳駿逸因犯詐欺等案件，先後經判決
    確定如附表（聲請書附表誤載部分，業經本院更正），應依
    刑法第53條及第51條第5款，定其應執行之刑，爰依刑事訴
    訟法第477條第1項聲請裁定等語。
二、刑法第50條規定：「裁判確定前犯數罪者，併合處罰之。但
    有下列情形之一者，不在此限：（一）得易科罰金之罪與不
    得易科罰金之罪。（二）得易科罰金之罪與不得易服社會勞
    動之罪。（三）得易服社會勞動之罪與不得易科罰金之罪。
    （四）得易服社會勞動之罪與不得易服社會勞動之罪。前項
    但書情形，受刑人請求檢察官聲請定應執行刑者，依第51條
    規定定之。」，是數罪併罰案件，有得易科罰金之罪與不得
    易科罰金之罪時，即不得依刑法第51條第5款定其應執行之
    刑，需由受刑人自行決定是否請求檢察官聲請定應執行刑，
    受刑人若有請求時則由檢察官向法院聲請定應執行刑，法院
    再依刑法第51條第5款規定定之；反之受刑人若未為請求，
    則檢察官不得依職權逕向法院聲請定應執行刑。
三、次按數罪併罰，應依分別宣告其罪之刑為基礎，定其應執行
    刑，此觀刑法第51條規定自明，故一裁判宣告數罪之刑，雖
    曾經定其執行刑，但如再與其他裁判宣告之刑定其執行刑時
    ，前定之執行刑當然失效，仍應以其各罪宣告之刑為基礎，
    定其執行刑，不得以前之執行刑為基礎，以與後裁判宣告之
    刑，定其執行刑，惟上開更定之應執行刑，不應比前定之應
    執行刑加計其他裁判所處刑期後為重，否則即與法律秩序理
    念及法律目的之內部界限有違，難認適法，最高法院83年度
    臺抗字第502號、93年度臺非字第192號裁定意旨足資參照。
四、復按2裁判以上數罪，縱其中一部分已執行完畢，如該數罪
    尚未全部執行完畢，因與刑法第54條、司法院院字第1304號
    解釋所謂僅餘一罪之情形有別，自仍應依刑法第53條之規定
    ，定其應執行之刑。又定應執行之刑，應由犯罪事實最後判
    決之法院檢察官聲請該法院依法裁定之，縱令所犯數罪中有
    一罪刑已經執行完畢，仍應就其所犯各罪宣告刑更定應執行
    刑。至已執行部分，自不能重複執行，應由檢察官於指揮執
    行時扣除之，此與定應執行刑之裁定無涉（最高法院81年度
    台抗字第464號、86年度台抗字第472號裁定意旨參照）。
五、經查：查受刑人吳駿逸因犯詐欺等案件，先後經本院分別判
    處如附表所示之刑，均經分別確定在案有各該判決及臺灣高
    等法院被告前案紀錄表在卷可稽。核受刑人所犯如附表編號
    1、4所示之罪為得易科罰金之罪，附表編號2、3所示之罪為
    不得易科罰金之罪，合於刑法第50條第1項但書之情形，依
    同法第50條第2項規定，須經受刑人請求檢察官聲請定其應
    執行之刑，始得依同法第51條規定定之。茲檢察官依受刑人
    請求聲請定其應執行之刑，有臺灣新竹地方檢察署受刑人定
    執行刑意願回覆表附卷為憑。本院復審核附表編號1所示之
    罪判決確定日期為民國109年6月17日，其餘附表所示之罪之
    犯罪日期均在此之前，認聲請為正當，應定其應執行之刑。
    且附表編號1、4所示之罪與附表編號2、3所示之罪併合處罰
    ，故無再諭知如易科罰金折算標準之必要。其中如附表編號
    2、3所示之罪，前經本院以109年度訴字第655號判決定應執
    行有期徒刑1年2月確定等情，有臺灣高等法院被告前案紀錄
    表、上開裁判書各1份附卷可稽。本件係檢察官另就附表編
    號1至4所示之罪聲請為定之執行之刑，依上開最高法院裁定
    意旨，前定之應執行刑當然失效，自應以其各罪之宣告刑為
    基礎，受量處合併宣告刑總和以下刑期之外部限制，且不得
    較上開已定應執行刑與其餘各罪之總和為重之內部限制。至
    受刑人所犯如附表編號1所示之公共危險罪所判處有期徒刑5
    月部分，雖已於110年1月16日有期徒刑執行完畢，此有臺灣
    高等法院被告前案紀錄表1份附卷可查，惟依前開說明，本
    件仍應由法院定其應執行刑，俟檢察官指揮執行「應執行刑
    」時，再就形式上已執行部分予以折抵，附此敘明。
六、依刑事訴訟法第477條第1項，刑法第53條、第51條第5款，
    裁定如主文。
中　　華　　民　　國　　110 　年　　10　　月　　28　　日
                  刑事第七庭  法  官  馮俊郎  
以上正本證明與原本無異。
如不服本裁定，應於裁定送達後5日內向本院提出抗告狀。
中　　華　　民　　國　　110 　年　　10　　月　　28　　日
                              書記官  林欣緣
附表：
編號  1 2 3 罪名  公共危險 詐欺 詐欺 宣告刑  有期徒刑5月 有期徒刑1年1月 有期徒刑1年    編號2、3應執行有期徒刑1年2月  犯罪日期  108年3月1日 109年2月22日 109年2月23日 偵查(自訴)機關年度及案號  新竹地檢108年度偵字第6467號 新竹地檢109年度偵字第6292號等 新竹地檢109年度偵字第6296號等 最後 事實審 法院 新竹地院 新竹地院 新竹地院  案號 108年度交訴字 第129號 109年度訴字 第655號 109年度訴字 第655號  判決日期 109年5月14日 109年12月7日 109年12月7日 確定 判決 法院 新竹地院 臺灣高院 臺灣高院  案號 108年度交訴字 第129號 110年度上訴字 第779號 110年度上訴字 第779號  判決 確定日期 109年6月17日 110年5月7日 110年5月7日 是否為得易科 罰金之案件  是 否 否 備註  新竹地檢109年度執字第3157號 (已執畢) 新竹地檢110年度執字第2178號 (新竹地檢110年度執緝字第566號，刑期自110.9.27至111.11.26)  

編號  4 罪名  詐欺 宣告刑  有期徒刑2月    犯罪日期  109年2月24日 偵查(自訴)機關年度及案號  新竹地檢109年度偵字第6296號等 最後 事實審 法院 新竹地院  案號 109年度訴字 第655號  判決日期 109年12月7日 確定 判決 法院 臺灣高院  案號 110年度上訴字 第779號  判決 確定日期 110年5月7日 是否為得易科 罰金之案件  是 備註  新竹地檢110年度執字第2179號 (新竹地檢110年度執緝字第567號，刑期自111.11.27至112.1.26)